【裁判字號】    97,訴,1155
【裁判日期】    971128
【裁判案由】    毒品危害防制條例
【裁判全文】
臺灣基隆地方法院刑事判決              97年度訴字第1155號
公  訴  人  臺灣基隆地方法院檢察署檢察官
被      告  甲○○
                    （另案於臺灣基隆監獄執行中）
指定辯護人  本院公設辯護人乙○○
上列被告因毒品危害防制條例案件，經檢察官提起公訴（97年度
偵緝字第171號），被告於準備程序進行中就被訴事實為有罪之
陳述，經本院合議庭裁定由受命法官獨任進行簡式審判程序，判
決如下：
    主  文
甲○○施用第一級毒品，累犯，處有期徒刑捌月。
扣案之第一級毒品海洛因合計淨重零點玖柒公克（併同難以析離
之包裝袋拾貳只）沒收銷燬之。
    事   實
一、甲○○前因施用毒品案件，經觀察、勒戒後，認有繼續施用
    毒品之傾向，經本院以88年度毒聲字第53號裁定令入戒治處
    所強制戒治，於民國88年7月9日停止戒治交付保護管束，於
    89年1月11日保護管束期滿而執行完畢，由臺灣基隆地方法
    院檢察署檢察官於89年3月7日以89年度戒毒偵字第18號不起
    訴處分。又因施用第一、二級毒品案件，經本院以89年度毒
    聲字第1813號裁定令入戒治處所強制戒治，於90年10月8日
    停止戒治交付保護管束，於90年11月14日保護管束期滿而執
    行完畢，並經本院於90年1月11日以89年度訴字第671號判決
    判處有期徒刑8月、5月，應執行有期徒刑1年；另因犯竊盜
    案件，經本院以89年度易字第675號判決判處有期徒刑7月確
    定，上揭3罪，嗣經本院以90年度聲字第1033號裁定應執行
    有期徒刑1年6月，於92年2月14日假釋，迄92年3月22日假釋
    期滿，未經撤銷假釋，其未執行之刑以已執行論而執行完畢
    （成立累犯）。再因施用第一級毒品案件，經送強制戒治（
    因93年1月9日法律修正而免除戒治），並經本院於93年2月
    20日以92年度訴字第628號判決判處有期徒刑10月，於94年2
    月26日執行完畢（成立累犯）。復因施用第一級毒品案件，
    經本院於95年5月12日以95年度訴字第69號判決判處有期徒
    刑1年1月，嗣經本院以96年度聲減字第19號裁定減為有期徒
    刑6月又15日，甫於96年7月16日因減刑而執行完畢出監（起
    訴書誤載為於96年6月30日縮刑期滿執行完畢）（成立累犯
    ）。又因施用第一級毒品案件，經本院於96年12月31日以96
    年度訴字第1138號判決判處有期徒刑10月（現在監執行中）
    。再因施用第一、二級毒品案件，經本院於97年4月29日以
    97年度訴字第126號判決判處有期徒刑7月、4月，應執行有
    期徒刑10月（現在監執行中）。又再因施用第一、二級毒品
    案件，經本院於97年5月30日以97年度訴字第758號判決判處
    有期徒刑7月、7月、4月，應執行有期徒刑11月（現在監執
    行中）。詎其猶不知悔改，復另行基於施用第一級毒品海洛
    因之犯意，於97年1月7日凌晨3時許，在其基隆市○○區○
    ○街142之9號住所，以將海洛因摻水加入注射針筒注射手臂
    血管之方式，施用第一級毒品海洛因1次。嗣為警於97年1月
    7日下午4時20分許，在基隆市○○區○○路42巷，發覺其行
    跡可疑，加以盤查，經甲○○同意警方搜索，帶同警方至其
    上址住處搜索，當場在其身上所穿之內褲腰帶內查獲其所有
    供施用之第一級毒品海洛因12小包（合計淨重0.97公克）予
    以扣案，且為警經其同意採集其尿液送驗，呈嗎啡陽性反應
    ，而查悉上情。
二、案經基隆市警察局移送臺灣基隆地方法院檢察署檢察官偵查
    起訴。
    理  由
壹、程序事項
    本案被告甲○○所犯者非為死刑、無期徒刑、最輕本刑為3
    年以上有期徒刑之罪或高等法院管轄之第一審案件，其於準
    備程序進行中，先就被訴事實為有罪之陳述，經告知其簡式
    審判程序之旨，並聽取公訴人、被告、辯護人之意見後，本
    院業已依刑事訴訟法第273條之1第1項規定，裁定由受命法
    官獨任以簡式審判程序進行本案之審理。
貳、實體事項
一、上揭事實業據被告甲○○於警訊、偵訊、本院準備程序及審
    理時自白，而被告於97年1月7日17時許採集尿液檢體，經送
    臺灣尖端先進生技醫藥股份有限公司以酵素免疫分析法初步
    檢驗、以氣相層析質譜儀為確認檢驗之結果，呈嗎啡（海洛
    因代謝後尿液檢出成份）陽性反應（嗎啡檢出濃度為約4007
    5ng／ml），有該公司97年1月18日濫用藥物檢驗報告、基隆
    市警察局刑事警察大隊偵辦毒品案件尿液檢體對照表附卷可
    稽，並有第一級毒品12包扣案為證，且有照片13張附卷可佐
    ，扣案之第一級毒品12包經送請法務部調查局鑑定結果，均
    含第一級毒品海洛因成分，合計淨重0.97公克，有該局濫用
    藥物實驗室97年2月4日調科壹字第09723007390號鑑定書附
    卷可考，足見被告於警訊、偵訊、本院準備程序及審理時之
    任意性自白，核與事實相符，堪可採信。再查，被告曾因施
    用毒品案件，經觀察、勒戒後，認有繼續施用毒品之傾向，
    經本院以88年度毒聲字第53號裁定令入戒治處所強制戒治，
    於88年7月9日停止戒治交付保護管束，於89年1月11日保護
    管束期滿而執行完畢，由臺灣基隆地方法院檢察署檢察官於
    89年3月7日以89年度戒毒偵字第18號不起訴處分；又因施用
    第一、二級毒品案件，經本院以89年度毒聲字第1813號裁定
    令入戒治處所強制戒治，於90年10月8日停止戒治交付保護
    管束，於90年11月14日保護管束期滿而執行完畢，並經本院
    於90年1月11日以89年度訴字第671號判決判處有期徒刑8月
    、5月，應執行有期徒刑1年（另因犯竊盜案件，經本院以89
    年度易字第675號判決判處有期徒刑7月確定，上揭3罪，嗣
    經本院以90年度聲字第1033號裁定應執行有期徒刑1年6月）
    ；再因施用第一級毒品案件，經送強制戒治（因93年1月9日
    法律修正而免除戒治），並經本院於93年2月20日以92年度
    訴字第628號判決判處有期徒刑10月；復因施用第一級毒品
    案件，經本院於95年5月12日以95年度訴字第69號判決判處
    有期徒刑1年1月，嗣經本院以96年度聲減字第19號裁定減為
    有期徒刑6月又15日；又因施用第一級毒品案件，經本院於
    96年12月31日以96年度訴字第1138號判決判處有期徒刑10月
    ；再因施用第一、二級毒品案件，經本院於97年4月29日以
    97年度訴字第126號判決判處有期徒刑7月、4月，應執行有
    期徒刑10月；又再因施用第一、二級毒品案件，經本院於97
    年5月30日以97年度訴字第758號判決判處有期徒刑7月、7月
    、4月，應執行有期徒刑11月；此有卷附起訴書、判決書、
    臺灣基隆地方法院檢察署刑案資料查註紀錄表、臺灣高等法
    院被告前案紀錄表可按，從而，本案事證明確，被告於上開
    強制戒治執行完畢釋放後5年內再犯科刑後，再犯施用第一
    級毒品海洛因之犯行，至堪認定，應依法論科。
二、論罪科刑：
  (一)按海洛因係毒品危害防制條例第2條第2項第1款所定之第一
    級毒品，被告予以施用，核其所為，係犯毒品危害防制條例
    第10條第1項之施用第一級毒品罪。其持有第一級毒品海洛
    因係供施用，其持有第一級毒品之低度行為為施用第一級毒
    品之高度行為所吸收，不另論罪。
  (二)被告曾因施用第一、二級毒品案件，經本院於90年1月11日
    以89年度訴字第671號判決判處有期徒刑8月、5月，應執行
    有期徒刑1年；另因犯竊盜案件，經本院以89年度易字第675
    號判決判處有期徒刑7月確定，上揭3罪，嗣經本院以90年度
    聲字第1033號裁定應執行有期徒刑1年6月，於92年2月14日
    假釋，迄92年3月22日假釋期滿，未經撤銷假釋，其未執行
    之刑以已執行論而執行完畢；再因施用第一級毒品案件，經
    經本院於93年2月20日以92年度訴字第628號判決判處有期徒
    刑10月，於94年2月26日執行完畢；復因施用第一級毒品案
    件，經本院於95年5月12日以95年度訴字第69號判決判處有
    期徒刑1年1月，嗣經本院以96年度聲減字第19號裁定減為有
    期徒刑6月又15日，甫於96年7月16日因減刑而執行完畢；此
    有臺灣高等法院被告前案紀錄表、臺灣基隆地方法院檢察署
    刑案資料查註紀錄表在卷可稽，其於有期徒刑執行完畢後5
    年以內，故意再犯本件有期徒刑以上之罪，為累犯，應依刑
    法第47條第1項規定，加重其刑。
  (三)爰審酌被告前因施用毒品經觀察勒戒、強制戒治及科刑後，
    猶不知戒除毒品惡習，復再施用第一級毒品海洛因，而其所
    犯施用毒品之犯罪係戕害自身健康之行為，於他人尚不致造
    成損害，其施用之次數、被告事後坦承犯行之態度等一切情
    狀，量處如主文所示之刑，以示懲儆。
  (四)扣案之第一級毒品海洛因合計淨重0.97公克，併同難以完全
    析離之包裝袋12只（蓋無論以何種方式分離包裝袋與其內裝
    之毒品，包裝袋內均會有極微量毒品殘留，故上述包裝袋應
    整體視為查獲毒品之一部分，一併宣告沒收銷燬之，最高法
    院95年度臺上字第3739號、第7354號判決足資參照），為查
    獲之毒品，不問屬於犯人與否，應依毒品危害防制條例第18
    條第1項前段宣告沒收銷燬之。
參、至起訴書所載被告基於意圖販賣，於97年1月7日下午16時30
    分許，在基隆市○○區○○路42巷，非法持有淨重共計0.97
    公克之第一級毒品海洛因之犯罪事實，及所犯法條毒品危害
    防制條例第5條第1項，業據蒞庭檢察官予以刪除，本院就此
    部分爰不予審理，併此敘明。
肆、應適用之法條：
    刑事訴訟法第273條之1第1項、第284條之1、第299條第1項
    前段，毒品危害防制條例第10條第1項、第23條第2項、第18
    條第1項前段，刑法第11條、第47條第1項，判決如主文。
本案經檢察官丙○○到庭執行職務
中    華    民    國    97    年    11    月    28    日
                  刑事第三庭法  官  鄭景文
以上正本證明與原本無異。
如不服本判決應於收受本判決後10日內向本院提出上訴書狀，其
未敘述上訴理由者，並得於提起上訴後10日內向本院補提理由書
狀（均須按他造當事人之人數附繕本）「切勿逕送上級法院」。
中    華    民    國    97    年    11    月    28    日
                            書記官  李繼業
附錄論罪法條：
毒品危害防制條例第10條：
施用第一級毒品者，處6月以上5年以下有期徒刑。
施用第二級毒品者，處3年以下有期徒刑。


司法院資訊處製作；財團法人民間司法改革基金會備份。
